臺灣新竹地方法院刑事宣示判決筆錄　　　 93年度訴字第395號
公　訴　人　臺灣新竹地方法院檢察署檢察官
被　　　告　丁○○　男　22歲.
指定辯護人　本院公設辯護人乙○○
上列被告因違反槍砲彈藥刀械管制條例案件，檢察官提起公訴（
92年度偵字第5575號、93年度偵緝字第71、76號）及移送併案審
理（臺灣新竹地方法院檢察署93年度偵字第5765、6296號、臺灣
桃園地方法院檢察署94年度偵字第6041號）後，聲請改依協商程
序而為判決，本院於中華民國94年7月8日下午5 時在本院刑事第
八法庭宣示判決，出席職員如下：
　　　　　　　　　　　　法　官　黃美盈
法官起立朗讀判決主文、犯罪事實要旨、處罰條文及告以上訴限
制、期間並提出上訴狀之法院，且諭知記載其內容：
一、主  文：
　　丁○○連續未經許可，持有其他可發射子彈具有殺傷力之改
    造手槍，處有期徒刑貳年，併科罰金新臺幣拾萬元，罰金
    如易服勞役，以罰金總額與陸個月之日數比例折算。扣案可
    發射子彈具有殺傷力之改造手槍伍支（槍枝管制編號分別為
    0000000000、0000000000、0000000000、0000000000、0000
    000000號，均各含彈匣壹個）、空氣長槍壹支（槍枝管制編
    號0000000000號）、土造子彈柒顆、制式霰彈壹顆，均沒收
    ；又未經許可持有刀械，處有期徒刑貳月，扣案十字弓壹支
    沒收。應執行有期徒刑貳年，併科罰金新臺幣拾萬元，罰
    金如易服勞役，以罰金總額與陸個月之日數比例折算，扣案
    可發射子彈具有殺傷力之改造手槍伍支（槍枝管制編號分別
    為0000000000、0000000000、0000000000、0000000000、00
    00000000號，均各含彈匣壹個）、空氣長槍壹支（槍枝管制
    編號0000000000號）、土造子彈柒顆、制式霰彈壹顆、十字
    弓壹支，均沒收。
二、犯罪事實要旨：
　(一)丁○○明知可發射子彈具有殺傷力之槍枝、具有殺傷力之子
  　彈、刀械，均屬槍砲彈藥刀械管制條例管制之物品，非經許
    可，不得持有，竟分別基於非法持有刀械之犯意、非法持有
    可發射子彈具有殺傷力之改造手槍、空氣槍及具有殺傷力子
    彈之概括犯意，先於民國92年6 月間某日，在其位於新竹縣
    竹東鎮○○里○○路20巷20號住處內，受其友人甲○○（另
    案審結）贈與已毀損無法使用之十字弓1 支，自行將之修復
    後即自斯時起將該十字弓放在前址住處而未經許可持有管制
    查禁之十字弓。另於同年月間某日，在上址住處內，收受真
    實姓名年籍不詳之「蕭雙旺」所交付可發射子彈具有殺傷力
    之分別仿BERETTA廠、仿FN廠、仿WALTHER廠、仿IMI廠DESER
    T EAGLE型、仿BERETTA廠84型半自動手槍製造之玩具手槍換
    裝土造金屬槍管改造而成之改造手槍共5 支（槍枝管制編號
    分別為0000000000、0000000000、0000000000、0000000000
    、0000000000號，均各含彈匣1 個）、具有殺傷力之土造子
    彈10顆（子彈經送鑑驗，試射3顆用罊，驗餘7顆）、口徑
    0.380吋制式子彈1顆（子彈經送鑑驗已試射用罊）、不具殺
    傷力之土造子彈2 顆（子彈經送鑑驗已試射用罊），乃自該
    時起將上開槍彈置於前揭光明路住處未經許可而持有之。其
    後於同年9月初某日，在其位於新竹縣竹東鎮○○路56巷160
    號住處內，將前開十字弓借予丙○○（另案審結）使用。復
    於93年5、6月間某日，基於同前收受具殺傷力槍枝之概括犯
    意，在上揭光明路住處內，收受真實姓名年籍不詳、綽號「
    「阿搖」之成年男子所交付之可發射子彈具有殺傷力之美國
    DAISY廠製口徑4.5 mm制式空氣長槍1支（槍枝管制編號0000
    000000號）而自斯時起未經許可而持有之。再於94年3 月22
    日在其友人周金林所有2893-HD 號自小客車內，基於同前收
    受具殺傷力子彈之概括犯意，收受周金林所交付具有殺傷力
    之12 GAUGE制式霰彈1顆，並自該時起未經許可而持有之。
  (二)嗣分別於下列時間、地點為警查獲：
  (1)其於92年9月18日凌晨攜帶具有殺傷力之改造手槍3支（槍枝
    管制編號分別為0000000000、0000000000、0000000000，均
    各含彈匣1個）、土造子彈11顆（其中10顆有殺傷力、1顆無
    殺傷力）至新竹市○○區○○路4段302號之碧雲天汽車旅館
    與友人會面時，為警於同日凌晨3 時45分許會同旅館服務生
    至丁○○所投宿之506 號房臨檢時，在房內查獲上開可發射
    子彈具有殺傷力改造手槍其中2支（各含彈匣1個）、具有殺
    傷力之土造子彈8顆（子彈經送鑑驗，試射2顆用罊，驗餘 6
    顆）、無法擊發，不具殺傷力之土造子彈1 顆（子彈經送鑑
    驗已試射用罊），在同行友人甲○○所駕駛停放之 8G-6421
    號自小客車右前座腳踏板處查獲前揭丙○○向丁○○所借得
    之十字弓1 支，以及在右前座車門旁置物箱內查獲上開可發
    射子彈具有殺傷力改造手槍其餘1支（含彈匣1個）、具有殺
    傷力之土造子彈2顆（子彈經送鑑驗，試射1顆用罊，驗餘 1
    顆）。
  (2)93年7月29日下午5時30分許，為警持本院核發之搜索票，至
    丁○○前開光明路住處旁左側之小平房內執行搜索而扣得其
    持有之可發射子彈具有殺傷力之仿IMI廠DESERT EAGLE 型半
    自動改造手槍1支（槍枝管制編號0000000000號，含彈匣1個
    ）、美國DAISY廠製口徑4.5mm 制式空氣長槍1支（槍枝管制
    編號0000000000號），及不具殺傷力之CO2高壓空氣槍1支、
    改造子彈3 顆、CO2鋼瓶10瓶、鋼珠1包、底火54個、火藥26
    .9 公克、電鑽1支、鑽頭21支、銼刀4支、尖嘴鉗1支、砂輪
    機1臺、老虎鉗1支、電鋸1把、試槍靶1面而查獲（以上扣案
    物除可發射子彈具有殺傷力之改造手槍及空氣長槍外，餘均
    因非違禁物而與本件犯行無關）。
  (3)93年11月9日下午3時45分許，為警持本院核發之搜索票，在
    丁○○位於新竹縣竹東鎮○○路○段260巷28弄9 號居所執行
    搜索扣得其持有之可發射子彈具有殺傷力之仿BERETTA 廠84
    型半自動改造手槍1支（槍枝管制編號000000 0000號，含彈
    匣1 個）、具有殺傷力之口徑0.380吋制式子彈1顆（子彈經
    送鑑驗已試射用罊）、不具殺傷力之土造子彈1 顆（子彈經
    送鑑驗已試射用罊）而查獲；
  (4)94年3月22日晚上10時許，丁○○搭乘周金林所駕駛之2893-
    HD號自小客車，行經國道三號高速公路北向72公里處（桃園
    縣龍潭鄉路段），因周金林無照駕駛為警攔停盤查經在該自
    小客車駕駛座旁中央扶手置物櫃內扣得丁○○持有之具有殺
    傷力之12 GAUGE制式霰彈1顆而查獲。
三、處罰條文：
　　修正前槍砲彈藥刀械管制條例第11條第4項、第8條第4 項、
    第12條第4項、第14條第3項。
四、協商判決除有刑事訴訟法第454條之4第1項第1款於本訊問程
    序終結前，被告撤銷協商合意或檢察官撤回協商聲請者；第
    2款被告協商之意思非出於自由意志者；第4款被告所犯之罪
    非第455條之2第1項所定得以協商判決者；第6款被告有其他
    較重之裁判上一罪之犯罪事實者；第7 款法院認應諭知免刑
    或免訴、不受理者情形之一，及違反同條第2 項「法院應於
    協商合意範圍內為判決；法院為協商判決所科之刑，以宣告
    緩刑或二年以下有期徒刑、拘役或罰金為限」之規定者外，
    檢察官與被告均不得上訴。
五、如有前項得上訴之情形，得自收受宣示判決筆錄送達之日起
    10日內，向本院提出上訴書狀，上訴於第二審法院。
中　　華　　民　　國　　94　　年　　7 　　月　　8 　　日
                  刑事第三庭  書  記  官  吳尚文
                              法      官  黃美盈
以上正本證明與原本無異。
中　　華　　民　　國　　94　　年　　7　　月　 　11    日
                              書  記  官  吳尚文
附錄本案論罪科刑法條全文：
修正前槍砲彈藥刀械管制條例第11條第4項：
未經許可，持有、寄藏或意圖販賣而陳列第一項所列槍砲者，處
一年以上七年以下有期徒刑，併科新臺幣七百萬元以下罰金。
修正前槍砲彈藥刀械管制條例第8條第4項：
未經許可，持有、寄藏或意圖販賣而陳列第一項所列槍枝者，處
一年以上七年以下有期徒刑，併科新台幣七百萬元以下罰金。
修正前槍砲彈藥刀械管制條例第12條第4項：
未經許可，持有、寄藏或意圖販賣而陳列子彈者，處五年以下有
期徒刑，併科新台幣三百萬元以下罰金。
修正前槍砲彈藥刀械管制條例第14條第3項：
未經許可，持有或意圖販賣而陳列刀械者，處一年以下有期徒刑
、拘役或新台幣五十萬元以下罰金。
